臺灣臺北地方法院民事判決　　　　　　　95年度再易字第45號
再審原告　　乙○○
再審被告　　甲○○
上列當事人間請求返還不當得利事件，再審原告對於中華民國95
年7月25日本院94年度簡上字第290號確定判決提起再審之訴，本
院判決如下：
    主  文
再審之訴駁回。
再審訴訟費用由再審原告負擔。
    事實及理由
一、再審原告主張：再審被告唆使討債公司人員對再審原告及家
    人為恐嚇、噴漆、舉牌等造成再審原告全家心生畏怖，而交
    付予金錢之行為，已與恐嚇取財罪及毀損罪等犯罪構成要件
    該當，故再審被告上開違法行為，實不應受到法律之保護，
    惟本院94年度簡上字第290號判決（下稱原確定判決，其程
    序稱前訴訟程序）對再審原告所提之事證卻漏未審酌；又證
    人徐瑞珠親筆之證明書（下稱系爭證明書），內容已表明再
    審原告確係遭受再審被告誣陷，與證人徐瑞珠之證言矛盾，
    惟原確定判決未就該部分予以闡明，有民事訴訟法第496條
    第1項第13款之再審事由，爰以此為原因提起再審之訴。並
    聲明：（一）本院94年度北簡字第2734號判決及原確定判決
    均廢棄；（二）再審被告應給付再審原告新台幣（下同）
    480,000元，及自民國90年11月12日起至清償日止，按年息5
    ％計算之利息。
二、本件未經言詞辯論，故無再審被告之聲明或陳述可資記載。
三、按當事人發現未經斟酌之證物或得使用該證物者，得以再審
    之訴對於確定終局判決聲明不服，但以如經斟酌可受較有利
    益之裁判者為限，民事訴訟法第496條第1項第13款定有明文
    。而所謂「當事人發現未經斟酌之證物或得使用該證物」者
    ，係指前訴訟程序事實審之言詞辯論終結前已存在之證物，
    因當事人不知有此，致未經斟酌，現始知之，或雖知有此不
    能使用，現始得使用者而言（最高法院29年度上字第1005
    號及32年度上字第1247號判例意旨參照）。是前訴訟程序事
    實審言詞辯論終結前未存在之證物，或已存在並能利用而不
    提出，或已提出之證物，均不得據為本項之再審理由。查再
    審原告自承其於原確定判決言詞辯論終結前即已提出前述系
    爭證明書等證物，惟前確定判決竟漏未斟酌云云，足見上開
    再審原告所稱未經斟酌之證物，不但為再審原告在前訴訟程
    序中所已知，且經使用提出於法院，而系爭證明書亦經原確
    定判決第3頁中段詳細說明未予審酌之理由，揆諸前揭說明
    ，再審原告前揭主張顯與民事訴訟法第496條第1項第13款規
    定不符。
四、綜上所述，原確定判決並無民事訴訟法第496條第1項第13
    款規定之再審事由，再審原告以前開事由提起本件再審之訴
    ，顯無理由，爰不經言詞辯論，逕以判決駁回之。
五、據上論結，本件再審之訴為顯無理由。依民事訴訟法第502
    條第2項、第78條，判決如主文。
中　　華　　民　　國　　96　　年　　1 　　月　　8 　　日
              民事第六庭    審判長法　官　李昆曄
                                  法  官  蕭清清
                                  法  官  郭美杏
以上正本係照原本作成。
本判決不得上訴。
中　　華　　民　　國　　96　　年　　1 　　月　　9 　　日
                                  書記官  潘惠梅
